【裁判字號】    89,訴,360
【裁判日期】    890322
【裁判案由】    毒品危害防制條例
【裁判全文】
臺灣臺中地方法院刑事判決                          八十九年度訴字第三六號
    公  訴  人  台灣台中地方法院檢察署檢察官
    被      告  甲○○
右列被告因違反毒品危害防制條例案件，經檢察官提起公訴（八十八年度毒偵緝字第
一八八號、八十八年度毒偵字第二五三五號），本院判決如左：
    主  文
甲○○連續施用第二級毒品，累犯，處有期徒刑拾月，扣案安非他命壹小包（毛重零
點參公克）沒收銷燬之；又連續施用第一級毒品，累犯，處有期徒刑壹年陸月，扣案
殘餘海洛因之塑膠空袋壹個及塑膠杓子壹支均沒收銷燬之。應執行有期徒刑貳年貳月
。扣案安非他命壹小包（毛重約零點參公克）、殘餘海洛因之塑膠空袋壹個及塑膠杓
子壹支均沒收銷燬之。
    事  實
一、甲○○曾於民國八十七年間，因違反肅清煙毒條例案件，經本院判處有期徒刑四
    月確定，於八十八年五月七日執行完畢。再因施用毒品案件，經本院依職權裁定
    送觀察、勒戒後，認無繼續施用毒品之傾向，由本院於八十七年十一月二日以八
    十六年度訴字第八二四號為免刑判決確定。猶不知悔改，於五年內，復基於概括
    之犯意，自八十八年一月上旬起至同年十二月四日止（八十八年四月二十七日起
    至八十八年五月七日止另案在監服刑期間除外），在台中市○區○○路二段十四
    號二樓洪建國住處等地，連續施用第二級毒品安非他命多次；又另行起意，並基
    於概括之犯意，自八十八年一月二十一日起至同年十二月四日止（八十八年四月
    二十七日起至八十八年五月七日止另案在監服刑期間除外），在台中縣太平市宜
    欣社區友人住處等地，連續施用第一級毒品海洛因多次。嗣於八十八年一月二十
    四日上午五時十五分許，在台中市○○路一五四巷五○弄二號前為警查獲，並扣
    得其所持有第二級毒品安非他命一小包（毛重約○．三公克），及殘餘海洛因之
    塑膠空袋一個、塑膠杓子一支。經本院以八十八年度毒聲字第四一七號裁定送觀
    察、勒戒後，認有繼續施用毒品傾向，惟經本院於八十八年二月二十四日以八十
    八年度毒聲字第一一八二號裁定認毋須令入戒治處所施以強制戒治，即先行出所
    ，其後復經台灣高等法院台中分院於八十八年六月一日以八十八年度毒抗字第二
    一○號裁定撤銷原裁定，令入戒治所施以強制戒治一年確定。詎甲○○竟拒不到
    案執行，而為台灣台中地方法院檢察署於八十八年八月九日以中檢茂篤緝字第二
    一三三號通緝在案。嗣於八十八年十二月五日上午六時五十分許，甲○○駕車搭
    載乙○○等友人，途經台中縣大里市○○○路一三八號前，為警臨檢時，其友人
    乙○○因畏罪即將所持有（公訴人誤為乙○○所有，交由甲○○保管、持有）之
    第一級毒品海洛因一包（毛重約六．一公克）及第二級毒品安非他命一小包（毛
    重約○．八公克）自汽車上丟至路旁，為警查獲，始循線查悉上情。
二、案經台中市警察局移送及台中縣警察局豐原分局報告臺灣臺中地方法院檢察署檢
    察官偵查起訴。
    理  由
一、訊據被告甲○○坦承右揭施用第一級毒品及第二級毒品之犯行不諱，且其先後於
    八十八年一月二十四日及同年十二月五日經警採取尿液，各送由台中市衛生局及
    台中縣衛生局檢驗，結果分別呈甲基安非他命陽性反應，及甲基安非他命與嗎啡
    陽性反應，有台中市衛生局煙毒尿液檢驗成績書及台中縣衛生局檢驗尿水報告書
    各一紙在卷可稽。復有扣案被告所持有之安非他命一小包（毛重約○．三公克）
    、殘餘海洛因之塑膠空袋一個、塑膠杓子一支及法務部調查局檢驗通知書一紙可
    資佐證。又被告前因施用第一級毒品案件，經本院裁定執行觀察、勒戒後，無繼
    續施用毒品之傾向，由本院於八十七年十一月二日以八十六年度訴字第八二四號
    判決免刑確定，有該判決書一份在卷足憑，其於五年內再犯毒品危害防制條例第
    十條之罪，經裁定送觀察、勒戒，認有繼續施用毒品之傾向，有本院八十八年度
    毒聲字第四一七號裁定及台灣台中看守所附設勒戒所於八十八年二月四日函送之
    「有無繼續施用毒品傾向證明書」各一份附卷可參。本件事證明確，被告之犯行
    洵堪認定。
二、核被告所為，係犯毒品危害防制條例第十條第一項、第二項之施用第一級毒品罪
    及施用第二級毒品罪。其為供施用第一級毒品及第二級毒品持有各該級毒品之低
    度行為，各為施用之高度行為所吸收，均不另論罪。其先後多次施用第一級毒品
    及第二級毒品之犯行，各時間緊接，所犯構成要件相同，顯均係基於概括犯意反
    覆為之，各應依連續犯之規定論以一罪，並依法加重其刑。被告所犯上開二罪，
    犯意各別，行為不同，應分論併罰。又被告曾於八十七年間，因違反肅清煙毒條
    例案件，經本院判處有期徒刑四月確定，於八十八年五月七日執行完畢（有台灣
    高等法院檢察署刑案紀錄簡覆表一份在卷可按），其於五年之內，再犯本件有期
    徒刑以上之罪，為累犯，應依刑法第四十七條之規定，遞加重其刑。爰審酌被告
    多次施用具有成癮性毒品之犯行，危害身心甚鉅，惟犯罪後坦承犯行，態度尚佳
    等一切情狀，各量處主文所示之刑，並定其應執行之刑。
三、扣案之安非他命一小包（毛重約○．三公克）、殘餘海洛因之塑膠空袋一個及塑
    膠杓子（內海洛因量微無法稱重，且海洛因殘渣並與所附著之塑膠袋及塑膠杓子
    皆無法剝離），均應依毒品危害防制條例第十八條第一項前段宣告沒收銷燬之。
    至另扣案之第一級毒品海洛因一包（毛重六．一公克）及第二級毒品安非他命一
    小包（毛重○．八公克），係另案被告乙○○（由本院另案審理中）所持有，於
    搭乘被告所駕之汽車時，見警查緝而棄置於被告所駕汽車底下，並未交由被告保
    管乙節，業據被告供述在卷，核與另案被告乙○○證述之情節相符，應堪認定。
    是該等物品雖係違禁物，然與本件被告之犯行無涉，爰不併宣告沒收，附此敘明
    。
據上論斷，應依刑事訴訟法第二百九十九條第一項前段，毒品危害防制條例第十條第
一項、第二項、第二十條第三項前段、第十八條第一項前段，刑法第十一條前段、第
五十六條、第四十七條、第五十一條第五款，判決如主文。
中      華      民      國    八十九    年      三      月    二十二    日
                                      臺灣臺中地方法院刑事第六庭
                                          法  官  許  秀  芬
右正本證明與原本無異。
如不服本判決，應於判決送達後十日內，向本院提出上訴狀。
                                          書記官
中      華      民      國    八十九    年      三      月    二十三    日
附錄條文：毒品危害防制條例第十條
施用第一級毒品者，處六月以上五年以下有期徒刑。
施用第二級毒品者，處三年以下有期徒刑。


司法院資訊處製作；財團法人民間司法改革基金會備份。
